【裁判字號】    98,審聲,285
【裁判日期】    980825
【裁判案由】    停止執行
【裁判全文】
臺灣高雄地方法院民事裁定             98年度審聲字第285號
聲  請  人  乙○○○○○○
法定代理人  甲○○
相  對  人  丙○○
上開當事人間聲請停止執行事件，本院裁定如下：
    主  文
聲請人供擔保新臺幣捌拾萬元後，本院民國九十四年度執字第
四八二四七號請求清償票款強制執行事件就附表所示之未保存登
記建物之強制執行程序，於本院民國九十八年度補字一二○四號
第三人異議之訴事件判決確定前，應暫予停止執行。
    理  由
一、按有回復原狀之聲請，或提起再審或異議之訴，或對於和解
    為繼續審判之請求，或提起宣告調解無效之訴，撤銷調解之
    訴，或對於法院依強制執行法第4 條第1 項第5 款之裁定提
    起抗告時，法院因必要情形或依聲請定相當並確實擔保，得
    為停止強制執行之裁定，強制執行法第18條第2 項定有明文
    。再者，法院依強制執行法第18條第2 項定擔保金額而為准
    許停止強制執行之裁定者，該項擔保係備供債權人因停止執
    行所受損害之賠償，其數額應依標的物停止執行後，債權人
    未能即時受償或利用該標的所受之損害額，或因另供擔保強
    制執行所受之損害額定之，非以標的物之價值或其債權額為
    依據，有最高法院86年度臺抗字第442 號裁定意旨可供參酌
    。
二、經查，本件聲請人以本院94年度執字第48247 號執行事件如
    附表即拍賣公告所示標別2 編號17未保存登記建物（下稱系
    爭執行標的建物），係其所有為由，向本院提起第三人異議
    之訴，並聲請裁定停止系爭執行事件，經本院依職權調閱前
    揭執行卷宗及98年度補字第1204號訴訟卷宗審究後，核與強
    制執行法第18條第2 項規定相符，確有停止前揭執行程序之
    必要，是聲請人之聲請為有理由，應予准許。次查，系爭執
    行標的建物與標別2 編號5 、編號6 、編號7 、編號14、編
    號15、編號16及編號17建號全部打通開設佛堂，此有查封筆
    錄附於執行卷可證，且標別2 所列建物為分別出價、合併拍
    賣，亦有本院前開拍賣公告在卷可稽，顯見系爭執行標的建
    物若與標別2 所列之其他建物分別拍賣，將來恐因非由同一
    人拍定而無法達其經濟上之效益，勢必影響拍賣價額及購買
    意願，是以標別2 所列全部不動產應有合併拍賣之必要。從
    而，聲請人雖僅聲請就系爭執行標的建物部分聲請停止執行
    ，惟此將影響標別2 所列全部不動產拍賣程序之進行，因此
    本件可能對相對人造成損害之擔保金數額，自應依標別2 所
    列全部執行標的物之價額並比較相對人之債權額計算。惟本
    院進審酌相對人債權額為新臺幣（下同）500 萬元，較之標
    別2 所列全部執行標的物之最低拍賣價額3,235 萬元為低，
    故參酌前開說明，自應以其債權未能即時受償之500 萬元為
    準。復參酌拍賣公告所載系爭執行標的建物最低拍賣價格為
    65萬元，此復為本院審酌為98年度補字第1204號民事事件之
    訴訟標的價額，是本院前開民事事件為不得上訴第三審案件
    ，所需辦案期限依司法院所訂各級法院辦案期限實施要點規
    定，第一審為1 年4 個月，第二審為2 年，故本件停止強制
    執行期間，相對人可能遭受之損害為無法即時因強制執行滿
    足其債權期間所生之利息或其他利用更有所得之損失，則聲
    請人聲請停止執行所應供擔保之金額，依前開執行債權額按
    法定利率計算至第三人異議之訴可能確定終結之時止，酌定
    擔保金應為830,000 元【計算式：5,000,000 元×5%×40/1
    2= 833,333，取其整數為830,000 元），爰酌定為本件之擔
    保金額。
三、爰依強制執行法第18條第2項，裁定如主文。
中    華    民    國    98    年    8     月    25    日
                  民事第二庭  法  官  張維君
以上正本係照原本作成。
如對本裁定抗告須於裁定送達後10日內向本院提出抗告狀，並繳
納裁判費新臺幣1,000元。
中    華    民    國    98    年    8     月    25    日
                              書記官  林怡君
附表：
坐落於高雄市○鎮區○○段683 地號其上建號3192即門牌號碼高
雄市○鎮區○○路626 號未辦理保存登記建物。


司法院資訊處製作；財團法人民間司法改革基金會備份。
